【裁判字號】    98,易,226
【裁判日期】    980225
【裁判案由】    竊盜
【裁判全文】
臺灣板橋地方法院刑事判決               98年度易字第226號
公  訴  人  臺灣板橋地方法院檢察署檢察官
被      告  乙○○
上列被告因竊盜案件，經檢察官提起公訴（98年度偵字第2779號
），本院依簡式審判程序判決如下：
    主  文
乙○○攜帶兇器竊盜，累犯，處有期徒刑柒月；又攜帶兇器竊盜
，累犯，處有期徒刑柒月；又攜帶兇器竊盜未遂，累犯，處有期
徒刑肆月；又竊盜未遂，累犯，處有期徒刑貳月。應執行有期徒
刑壹年陸月。
    事  實
一、乙○○前因偽造文書案件，經本院以95年度訴緝字第183 號
    判處有期徒刑3 月確定，已於民國96年6 月22日縮刑期滿執
    行完畢。仍不知悔改，因缺錢花用，基於意圖為自己不法所
    有之犯意，分別實行下列行為：
  (一)於97年11月23日21時許，前往臺北縣林口鄉○○路17號之公
    有市場，在該市場某攤位內拿取客觀上可供兇器使用之鐵鎚
    1 支（未扣案），並攜帶該鐵鎚至甲○○之攤位，持該鐵鎚
    破壞甲○○攤位內冰箱之金屬掛鎖（毀損部分未據告訴），
    竊取甲○○置於其內之現金約新臺幣（下同）1 萬元。得手
    後，將鐵鎚置回原處後逃逸，嗣將竊得現金花用一空。
  (二)於97年12月14日21時許，前往上址公有市場，在該市場某攤
    位內拿取客觀上可供兇器使用之鐵鎚1 支（未扣案），並攜
    帶該鐵鎚至丙○○之攤位，持該鐵鎚破壞丙○○攤位內冰箱
    之金屬掛鎖（毀損部分未據告訴），竊取丙○○置於其內之
    現金約5 千元。得手後，將鐵鎚置回原處後逃逸，嗣將竊得
    現金花用一空。
  (三)於97年12月21日21時許，前往上址公有市場，在該市場某攤
    位內拿取客觀上可供兇器使用之鐵鎚1 支（未扣案），並攜
    帶該鐵鎚至甲○○之攤位，持該鐵鎚破壞甲○○攤位內冰箱
    之金屬掛鎖（毀損部分未據告訴），擬竊取其內值錢財物。
    因甲○○未再將值錢財物置於該冰箱內，乙○○始未得手而
    未遂。
  (四)於98年1 月11日21時30分許，前往上址公有市場，至甲○○
    之攤位內，徒手翻動該攤位內之籃子，擬搜尋值錢財物而竊
    取之。適為甲○○察覺報警，經警到場逮捕乙○○，其始未
    得手而未遂。
二、案經甲○○訴由臺北縣政府警察局新莊分局報請臺灣板橋地
    方法院檢察署檢察官偵查起訴。本院於準備程序進行中，被
    告就被訴事實為有罪之陳述，經告知簡式審判程序之旨，並
    聽取當事人之意見後，本院裁定進行簡式審判程序。
    理  由
一、上揭事實，迭據被告乙○○於警詢、偵訊及本院訊問時認罪
    不諱，核與告訴人甲○○、被害人丙○○於警詢時所述情節
    相符，並有現場照片4 幀、監視器翻拍照片7 幀附卷可稽。
    雖被告嗣於本院審理時，改稱：上揭事實欄第一項(一)部分，
    伊沒有拿鐵鎚破壞冰箱掛鎖，是被害人把鑰匙遺忘在現場，
    我拿鑰匙打開冰箱掛鎖云云。惟被告自始於警詢時已稱：（
    用何種方式竊取財物？）破壞冰箱外面的大鎖後竊取其內的
    現金（見偵卷第6 頁）；並於偵訊時供明：（97年11月23日
    21時許有無至林口路17號市場內竊取財物？）有，也是打開
    冰箱，我是拿鐵搥破壞大鎖，打開冰箱竊取1 萬元，我一人
    偷等語（見偵卷第41頁）。徵諸告訴人甲○○於警詢時所述
    ：（第一次）損失現金1 萬元左右，第二次沒有金錢損失，
    竊嫌破壞冰箱外面大鎖，因為我多把現金放在冰箱內等語（
    見偵卷第10頁），足認被告確有持硬物破壞冰箱掛鎖無訛，
    應以其警詢及偵訊時之自白較為可採。綜上所述，本案事證
    明確，被告犯行均堪認定，應依法論科。
二、查被告持以犯上揭事實欄第一項(一)、(二)、(三)所用之鐵鎚1 支
    ，固未扣案，惟係一般工作上使用之鐵鎚，鐵製鎚頭，木製
    鎚柄，長約30公分，此據被告陳明在卷（見本院卷第8 頁）
    ，兼酌可供毀壞金屬掛鎖使用，衡情其質地甚為堅硬，復有
    把手可供握取，倘持以揮砍、擊打，顯足以危害人之生命、
    身體、安全，具客觀上之危險性，應屬兇器無疑。次按刑法
    第321 條第1 項第2 款所稱之「安全設備」，係指住宅或建
    築物所設門扇、牆垣以外之防盜設備而言，至於置於戶外之
    冰箱，其保護價值顯然未達法律保護住宅或建築物之程度，
    故對於冰箱內財產監督權之保護，難認應與住宅或建築物同
    等視之，從而冰箱外之金屬掛鎖，洵非刑法第321 條第1 項
    第2 款所稱之「安全設備」。核被告所為，係犯刑法第321
    條第1 項第3 款之攜帶兇器竊盜罪二罪（上揭事實欄第一項
    (一)、(二)部分）、同法第321 條第2 項、第1 項第3 款之攜帶
    兇器竊盜未遂罪（上揭事實攔第一項(三)部分）、同法第320
    條第3 項、第1 項之竊盜未遂罪（上揭事實攔第一項(四)部分
    ）。被告已著手於上揭事實欄第一項(三)、(四)所示竊盜行為之
    實行而未得逞，此部分均為未遂犯，爰依刑法第25條第2 項
    規定減輕其刑。所犯上開四罪，不具有緊密之時間與空間關
    係，依社會通念難以認定係基於單一接續犯意所為，應評價
    為各自獨立之犯行，復無其他實質上或裁判上一罪關係，自
    應分論併罰。又被告曾受如上揭事實欄所述之有期徒刑執行
    完畢，此有臺灣高等法院被告前案紀錄表在卷可考。被告於
    受有期徒刑之執行完畢後，5 年以內故意再犯本件有期徒刑
    以上之上開四罪，均為累犯，應依刑法第47條第1 項規定加
    重其刑。就上揭事實欄第一項(三)、(四)部分，被告兼有刑之加
    重及減輕事由，依法先加後減之。爰審酌被告正值青壯之年
    ，不思努力進取，因缺錢花用，竟在市場內行竊攤商財物，
    應予責難，兼衡其素行狀況、犯罪之動機、目的、手段、竊
    得財物之價值、對於被害人所生危害程度及犯罪後之態度等
    一切情狀，分別量處如主文所示之刑，並定其應執行刑，以
    示懲儆。
據上論斷，應依刑事訴訟法第273 條之1 第1 項、第299 條第1
項前段，刑法第320 條第3 項、第1 項、第321 條第1 項第3 款
、第2 項、第25條、第47條第1 項、第51條第5 款，刑法施行法
第1 條之1 ，判決如主文。
本案經檢察官謝岳龍到庭執行職務。
中    華    民    國    98    年    2     月    25    日
                  刑事第十一庭  法  官  朱嘉川
以上正本證明與原本無異。
如不服本判決應於收受送達後10日內向本院提出上訴書狀，並應
敘述具體理由；其未敘述上訴理由者，應於上訴期間屆滿後20日
內向本院補提理由書（均須按他造當事人之人數附繕本）「切勿
逕送上級法院」。
                                書記官  陳聖儒
中    華    民    國    98    年    2     月    25    日
附錄本案論罪科刑法條全文：
中華民國刑法第320 條
意圖為自己或第三人不法之所有，而竊取他人之動產者，為竊盜
罪，處5 年以下有期徒刑、拘役或5 百元以下罰金。
意圖為自己或第三人不法之利益，而竊佔他人之不動產者，依前
項之規定處斷。
前二項之未遂犯罰之。
中華民國刑法第321 條
犯竊盜罪而有左列情形之一者，處6月以上、5年以下有期徒刑：
一  於夜間侵入住宅或有人居住之建築物、船艦或隱匿其內而犯
    之者。
二  毀越門扇、牆垣或其他安全設備而犯之者。
三  攜帶兇器而犯之者。
四  結夥三人以上而犯之者。
五  乘火災、水災或其他災害之際而犯之者。
六  在車站或埠頭而犯之者。
前項之未遂犯罰之。


司法院資訊處製作；財團法人民間司法改革基金會備份。
